【裁判字號】    97,易,2272
【裁判日期】    970926
【裁判案由】    竊盜
【裁判全文】
臺灣臺北地方法院刑事判決              97年度易字第2272號
公  訴  人  臺灣臺北地方法院檢察署檢察官
被      告  乙○○
上列被告因竊盜案件，經檢察官提起公訴（97年度偵字第14087
號），本院判決如下：
    主  文
乙○○竊盜，處有期徒刑陸月，如易科罰金，以新台幣壹仟元折
算壹日。
    事  實
一、乙○○於民國97年5 月20日下午7 時許，駕駛林運城所有B5
    -997號計程車，搭載乘客甲○○欲返回其位於臺北市○○區
    ○○街之住處，途經臺北市中正區○○○路22號前，甲○○
    有事欲下車辦理，交代乙○○暫停，且未支付車資，並將身
    上皮包（內含身分證、健保卡、信用卡4 張、提款卡3 張、
    現金新臺幣[ 下同]1400 元、SOGO禮卷3,6000元）及2 盒喜
    餅等物放置在車內，即下車辦事，乙○○竟意圖為自己不法
    之所有，將車駛離而竊取上開物品，5 分鐘後甲○○返回發
    覺乙○○逃逸無蹤，始報警處理。
二、案經臺北市政府警察局中正第二分局報告臺灣臺北地方法院
    檢察署檢察官偵查起訴。
    理  由
一、經本院訊問後，被告乙○○雖坦承當日確有駕駛車號B5-997
    號計程車搭載被害人甲○○前往臺北市中正區○○○路22號
    等情，惟矢口否認有何公訴意旨所指之犯行，辯稱：伊當時
    有收到被害人交付之車資，伊駕車離開後並未看到後座有何
    遺留之物品，如果每個客人丟掉物品，就可以告司機竊盜，
    豈非天下大亂云云。
二、經查：
  (一)車號B5-997號計程車為案外人林運城所有，當日借予被告載
    客使用，被告於97年5 月20日下午7 時許，在臺北市○○○
    路太平洋百貨公司後門計程車候車處，搭載被害人甲○○欲
    返回臺北市○○區○○街之住處等情，業據證人即被害人甲
    ○○、林運城於警詢、偵訊時均證述屬實，且有臺北市交通
    局設置計程車招呼站車輛登記單、監視器翻拍照片、汽車車
    籍查詢表等件在卷可稽，復為被告所不爭執，此部分事實堪
    以認定。
  (二)證人甲○○業於警詢、偵訊時證稱：我當天回臨沂街的家，
    一上車我就想到要先到愛國東路22號婚紗店去拿我婚紗照片
    ，到了婚紗店前，我有特別交代司機，說等我一下，我馬上
    就回來，司機說好，而且我也沒付錢，我就將2 盒喜餅及一
    盒購物袋，袋內有一些東西，還有我黑色皮包，包內有20幾
    張提款卡、信用卡等、現金約1 千多元，還有SOGO禮卷3 、
    4 萬元，我下車到出來不到5 分鐘，車子就不見了等語，核
    與其在本院審理時結證稱之情節相符，證人甲○○既與被告
    訴不相識，衡情當無虛偽證述誣陷被告之可能。又由卷附臺
    北市○○○路太平洋百貨公司監視器翻拍照片，亦顯示證人
    甲○○上車當時確實有攜帶黑色皮包、購物袋等物。綜此，
    證人甲○○既攜帶黑色皮包、購物袋等物上車，且在臺北市
    ○○○路22號婚紗店暫時下車時，未交付車資亦未將黑色皮
    包、購物袋等物攜帶下車，則被告駕車將該等物品載走，顯
    有未經被害人甲○○同意、意圖為自己不法所有而取走該等
    物品之犯行甚明。
  (三)被告雖聲請調閱系爭失竊SOGO禮卷及信用卡持有人之使用情
    形，證明並非伊持以使用云云。惟查，證人甲○○業於本院
    審理時結證稱：系爭SOGO禮卷係伊之男友向所服務之晨星公
    司以團體名義購買，當時晨星公司並未記下每位員工購買之
    禮券編號，伊自己亦未記下禮券編號，且伊失竊信用卡、現
    金卡等物品後，隨即於當日下午8 時向銀行辦理掛失，目前
    均無遭人冒刷或冒領之情事等語，則被告前述聲請調查之證
    據，即無調查可能性。
  (四)綜上所述，由證人甲○○、林運城之證稱、被告之供稱，以
    及臺北市交通局設置計程車招呼站車輛登記單、監視器翻拍
    照片、汽車車籍查詢表等證據，足認被告確有竊盜之犯行，
    被告所辯無非係卸責之詞，不足採信。是本件事證明確，被
    告犯行堪以認定，應予依法論科。
三、核被告所為，係犯刑法第320條第1項之普通竊盜罪。爰審酌
    ：(一)被告係高中肄業之學歷，平時無業，偶爾向林運城借用
    計程車載客為業，依其年齡及受教育之程度，智識程度非高
    ；(二)被告在臺北市○○○路太平洋百貨公司後門計程車候車
    處搭載被害人甲○○，明知自己所駕車輛之車號已經該公司
    警衛簽發車輛登記單交與被害人甲○○，竟仍利用被害人暫
    時下車前去婚紗店領取物品之際，駕車竊走被害人之物品，
    顯見犯罪手法膽大妄為之犯罪動機、目的與手段；(三)被告所
    竊物品中不僅包括價值數萬元之禮券、現金，且有關係被害
    人財務支付工具、身分證明之信用卡、提款卡、身分證、健
    保卡等證件，不僅對被害人造成重大之危害，且無視於被害
    人係在已收受車輛登記單而搭車之情況下，竟仍加以竊取之
    行為，勢將對於一般公眾對於排班計程車之疑慮；(四)被告於
    警詢、偵訊及本院審理時均未能坦承犯行，且多方飾詞狡辯
    ，難稱無悔意之犯後態度等一切情狀，量處如主文所示之刑
    ，並諭知易科罰金之折算標準。
據上論斷，應依刑事訴訟法第284 條之1 、第299 條第1 項前段
，刑法第320 條第1 項、第41條第1 項前段，刑法施行法第1 條
之1 ，判決如主文。
本案經檢察官於簡逸薇到庭執行職務。
中    華    民    國    97    年    9    月    26    日
                        刑事第六庭    法  官  林孟皇
本正本證明與原本無異。
如不服本判決，應於判決送達後10日內向本院提出上訴狀（應抄
附繕本）。告訴人或被害人如對於本判決不服者，應具備理由請
求檢察官上訴，其上訴期間之計算係以檢察官收受判決正本之日
期為準。
                                      書記官  楊雅鈞
中    華    民    國    97    年    9     月    26    日
附錄本案論罪科刑法條全文：
中華民國刑法第320條（普通竊盜罪、竊佔罪）
意圖為自己或第三人不法之所有，而竊取他人之動產者，為竊盜
罪，處五年以下有期徒刑、拘役或五百元以下罰金。
意圖為自己或第三人不法之利益，而竊佔他人之不動產者，依前
項之規定處斷。
前二項之未遂犯罰之。


司法院資訊處製作；財團法人民間司法改革基金會備份。
